【裁判字號】    97,聲,1473
【裁判日期】    971127
【裁判案由】    返還提存物
【裁判全文】
臺灣臺南地方法院民事裁定              97年度聲字第1473號
聲  請  人  臺灣新光商業銀行股份有限公司
                        7、2.
法定代理人  甲○○
                        7、2.
代  理  人  丙○○
相  對  人  乙○○○
                        巷6號.
上列當事人間聲請返還擔保金事件，本院裁定如下：
    主  文
本院八十五年度存字第二五四八號提存事件聲請人所提存之擔保
金新台幣貳佰萬元准予返還。
聲請程序費用由相對人負擔。
    理  由
一、按訴訟終結後，供擔保人證明已定20日以上之期間，催告受
    擔保利益人行使權利而未行使，或法院依供擔保人之聲請，
    通知受擔保利益人於一定期間內行使權利並向法院為行使權
    利之證明而未證明者，法院應依供擔保人之聲請，以裁定命
    返還其提存物，民事訴訟法第104條第1項第3款定有明文。
    而此項規定於其他依法令供訴訟上之擔保者準用之，同法第
    106條亦定有明文。
二、本件聲請意旨略以：聲請人與相對人間聲請假扣押事件，聲
    請人前遵鈞院85年度全字第2098號民事裁定，為擔保假扣押
    之執行，曾提供新台幣二百萬元為擔保金，並以本院85年度
    存字第2548號提存事件提存，並以本院85年度執全字第1733
    號執行在案，茲因該事件業已經聲請人撤回假扣押之執行而
    訴訟終結，聲請人聲請鈞院97年度聲字第843號裁定通知相
    對人於一定期間內行使權利，相對人迄未行使，為此聲請返
    還上開擔保金，又聲請人原名誠泰業銀行股份有限公司，於
    民國86年1月5日概括承受原新竹第二信用合作社全部營業資
    產及負債，復於94年12月31日台灣新光商業銀行股份有限公
    司合併，並更名為「台灣新光商業銀行股份有限公司」等情
    ，業經聲請人提出85年度全字第2098號民事裁定、85年度存
    字第2548號提存書及財政部、行政院金融監督管理委員會函
    等件為證。
三、經查聲請人主張前開之事實，有其提出本院85年度全字第20
    98號民事裁定、85年度存字第2548號提存書及財政部、行政
    院金融監督管理委員會函等件影本為證，並經本院職權取調
    85年度全字第2098號（含85年度執全字第1733號執行卷）假
    扣押事件、85年度存字第2548號提存事件及97年度聲字第84
    3號民事事件卷宗審核無訛，並查明兩造確無請求損害賠償
    訴訟係屬於本院，有本院民事庭查詢表在卷可稽，則聲請人
    聲請返還擔保金，自無不合，應予准許。
四、依民事訴訟法第95條、第78條，裁定如主文。
中    華    民    國    97    年    11    月    27    日
                  民事第二庭    法  官  翁金緞
以上正本係照原本作成
如對本裁定抗告須於裁定送達後10日內向本院提出抗告狀，並應
繳納抗告裁判費新台幣1,000元整。
中    華    民    國    97    年    11    月    27    日
                                書記官  彭建山


司法院資訊處製作；財團法人民間司法改革基金會備份。
